# 请教陈版主：明股实债转股的会计处理

提问人：seanfan1989 时间：2023-08-09 09:51:00
2018 年，A公司引入B引导基金，明股实债，利率1.2%，为期 3 年可延期，回购条款约定到期后由公司或实际控制人回购。随着公司估值增长，目前内部已经基本确定由实控人回购，那这部分的会计处理如何做？需要怎么样的证明材料。
我的理解：这其实是一个债转股的模型，前期明股实债是一个偏债型的负债，随着公司估值的增长，慢慢地偏权益型。但这个模型中关于债、股部分的价值如何确认，需要什么样的材料支撑？

回答人：chenyiwei
“目前内部已经基本确定由实控人回购”这只是一个初步的内部意向，尚不足以据此在A公司层面终止确认相关负债并转入权益。
只有当实控人与引导基金正式签订回购协议（引导基金明确放弃要求A公司回购的权利），或者由实控人支付完毕股权回购价款时，A才能终止确认原确认的回购义务负债并转入权益。

提问人：seanfan1989 时间：2023-08-14 10:22:28
那如果能够通过访谈的形式确认，引导基金允许实控人回购，实控人愿意回购，这样可以作为负债、权益模型认定的依据嘛？

回答人：chenyiwei
还是要以正式的书面协议作为账务调整依据。

提问人：seanfan1989 时间：2023-08-17 10:26:11
感谢陈版主，还想多问一句，那实控人通过回购明股实债的股权，以低于市场价的估值取得了部分股权，是否涉及股份支付？那么问题就是：
1 、因为投资协议是约定A公司、实控人都可以回购，实际由实控人回购的话，是否涉及公司让渡了回购权，使实控人受益，从而被认定为股份支付呢？
2 、针对上述情况，A公司针对回购事项召开股东会，实控人回避表决，是否能够证明是公司自愿放弃了回购权，而不是刻意让渡回购权呢？毕竟公司回购需要资金流出
感谢陈版

回答人：chenyiwei
实务中一般不将此类情况作为针对实控人的股份支付处理。因为回购的实际上是债权而不是股权，也可以理解为实控人从外部资金方借款用于向发行人出资。